臺灣高雄地方法院刑事判決　　　　　　　　　　　　九十一年度易字第一二四四號
　　公　訴　人　臺灣高雄地方法院檢察署檢察官
　　被　　　告　甲○○
　　被　　　告　丙○○
右列被告因傷害等案件，經檢察官提起公訴（九十年度偵字第一九五二四號），本院
判決如左：
    主  文
甲○○、丙○○均無罪。
    理  由
一、公訴意旨略以：被告乙○○（另行審結）於民國九十年一月十六日凌晨三時二十
    五分許，駕駛車號ＪＴＺ─九九九號重型機車，後載案外人蕭吟秋沿高雄市○鎮
    區○○路由西往東方向行駛，途經高雄市○鎮區○○路一七二號前，因疏於注意
    ，撞及在瑞隆路上由東往西靠右步行之告訴人蕭陳秀琴，致蕭陳秀琴人倒地受傷
    後，適被告甲○○、劉岳明二人駕駛車號不詳之自小客車至車禍現場，見其朋友
    蕭吟秋、乙○○倒地受傷，甲○○、丙○○竟基於共同傷害人身體之犯意聯絡，
    而共同以腳踢蕭陳秀琴，更致使蕭陳秀琴左下肢骨折、脛骨髕部瘀血、臉部撕裂
    傷等之傷害，因認被告甲○○、丙○○涉犯刑法第二百七十七條第一項之傷害罪
    嫌等情。
二、按犯罪事實應依證據證據認定之，無證據不得推定其犯罪事實，刑事訴訟法第一
    百五十四條定有明文。又事實之認定，應憑證據，如未能發現相當證據，或證據
    不足以證明，自不能以推測或擬制之方法，為裁判基礎（最高法院四十年台上字
    第八六號判例參照）；而告訴人之告訴，係以使被告受刑事訴追為目的，是其陳
    述是否與事實相符，仍應調查其他證據以資審認（最高法院五十二年台上字第一
    三００號判例參照），易言之，即藉由補強證據之存在，以增強或擔保告訴人陳
    述之證明力（最高法院八十七年度台上字第二一七六號判決要旨參照）。且認定
    犯罪事實所憑之證據，雖不以直接證據為限，間接證據亦包括在內，然無論直接
    證據或間接證據，其為訴訟上之證明，須於通常一般之人均不致有所懷疑，而得
    確信其為真實之程度者，始得據為有罪之認定，倘其證明尚未達此一程度，而有
    合理之懷疑存在而無從使事實審法院得有罪之確信時，即應由法院為諭知被告無
    罪之判決（最高法院七十六年台上字第四九八六號判例參照）。
三、本件公訴人認被告甲○○、丙○○涉有右開犯行，係以告訴人蕭陳秀琴之指訴、
    驗傷診斷書自白書各一份為據。訊據被告甲○○、丙○○均堅決否認有以腳踢告
    訴人蕭陳秀琴或其他任何傷害告訴人之犯行，甲○○辯稱：同案被告乙○○撞到
    告訴人後，伊與被告丙○○將告訴人扶到路旁，伊不可能打如此年老之人；當天
    另外有兩個伊不認識，綽號為「大胖」、「文仔」的人在場，當時伊因有別的案
    子要關，他們請伊吃飯才會在一起等語。丙○○辯稱：伊與甲○○看到告訴人被
    乙○○撞倒，有將她扶到路邊，伊與甲○○還一人拿新臺幣（下同）五百元給告
    訴人，另外在場的兩個人因為有點喝醉，有向告訴人質問，並毆打告訴人等語。
四、經查：
（一）告訴人因前開車禍及遭受腳踢之毆打而受有上開傷害，固有驗傷診斷書一份在
      卷可參，並由本院依職權向高雄市立民生醫院函查，經該院於九十一年八月二
      十三日以高市民醫歷字第０九一０００四四七二號函覆在卷。然上開資料僅足
      以證明告訴人卻因車禍及遭受毆打而受傷之事實，至於毆打告訴人成傷者為何
      人，尚不能依上開資料加以認定，合先敘明。
（二）本件告訴人於警訊中雖曾指訴其遭乙○○撞傷後，被告甲○○、丙○○及另二
      名綽號「阿胖」及「文仔」之人即下車以腳將其踢傷（警卷九十年五月一日、
      五月四日調查筆錄），並就甲○○、丙○○之口卡片影本加以指認（見上開調
      查筆錄及卷附指認口卡片）。然告訴人於本院審理中到庭證稱：「（問：當時
      在場者有幾人？）四個」、「（問：是否四個在場人均有打你？）我記得當天
      有一個人拿一仟元給我，他及撞我的那個人的大哥有到醫院看我，撞我的那個
      人都沒有來看我，拿一仟元給我的人沒有打我」、「當時有人打我，也有人勸
      說不要打我」等語明確，足認告訴人於警訊中指訴遭四人毆打等語，與事實並
      不相符。而告訴人於警訊中所指認之口卡片影本，經本院檢視結果，其上被告
      甲○○照片一張應為年幼時所攝，且因影印或傳真而失真，與被告於審理中之
      相貌差距極大，難以識別為同一人；至甲○○另一張照片與丙○○照片一張，
亦因受影印或傳真而失真，均已模糊不清至極，客觀上顯無以該等照片為正確
      指認之可能，此有口卡片影本二份附卷可參，是告訴人於警訊中之指認亦難認
      與事實相符。
（三）再者，告訴人既證稱：當天有一人拿一千元給她，該人沒有打她，而且和撞人
      者之大哥有到醫院看她等語，已如前述，適與被告丙○○於告訴人到庭前所陳
      ：伊與甲○○還一人拿五百元給告訴人、被害人住院時伊及乙○○的大哥還有
      去看她等語（本院九十一年十月二十五日審判筆錄）相符，是被告甲○○、丙○○二人所辯其二人將告訴人扶至路邊並拿錢給被害人等語，尚非全無可採。
      如被告二人確有毆打告訴人犯行，衡情應無攙扶告訴人、給予金錢並至醫院探
      視之理。是本件毆打告訴人之人，應為綽號「阿胖」、「文仔」之人，而非被
      告二人無誤。
（四）至被告丙○○於警訊中書立並經甲○○簽名之自白書一份，並未載有被告二人
      有任何毆打告訴人之情，而係記載：被告二人先將告訴人抬到路旁，同車「文
      仔」、「阿胖」二人突然向阿婆（即告訴人）丟銅罐，被告二人看到跑過去阻
      止，丙○○跑到阿婆旁看阿婆有沒有事，而且還給阿婆一千元等情（警卷第十
    二頁），自難以該自白書為不利被告二人之認定。
五、綜上所述，本件公訴人認被告涉有傷害犯嫌雖非無據，然告訴人於警訊中之指訴
    與指認既有顯著跡象疑與事實不符，且告訴人於審理中之證詞，亦足證被告二人
    之辯解並非臨訟杜撰之詞，尚難僅憑卷內事證認定被告二人確有傷害犯行。此外
    ，復查無其他積極證據足證被告二人確有公訴人所指之犯行，其犯罪即為不能證
    明，揆諸首開規定及說明，自應為被告無罪之諭知。
六、被告乙○○部分另行審結。
據上論斷，應依刑事訴訟法第三百零一條第一項前段，判決如主文。
本案經檢察官何景東到庭執行職務。
中    華    民    國    九十一    年     十一      月         八        日
                              臺灣高雄地方法院刑事第三庭
                                      法  官    葉啟洲
右正本證明與原本無異。
如不服本判決，應於判決送達後十日內，向本院提出上訴狀。
                                      書記官    蔡語珊
中    華    民    國    九十一    年     十一      月        十二       日
